臺灣高雄地方法院刑事判決　　　　　　　 100年度易字第42號
公　訴　人　臺灣高雄地方法院檢察署檢察官
被　　　告　李國豐
上列被告因竊盜案件，經檢察官提起公訴（99年度偵字第30239
號），被告就被訴事實為有罪之陳述，經本院裁定進行簡式審判
程序，判決如下：
    主  文
李國豐犯攜帶兇器竊盜罪，累犯，處有期徒刑拾月。
    犯罪事實及理由
一、犯罪事實：
  (一)李國豐前因違反肅清煙毒條例等案件，經臺灣高等法院高雄
    分院以84年度上訴字第160 號判決判處應執行有期徒刑3 年
    3 月確定（第一案），於民國85年6 月19日縮短刑期假釋出
    監，並付保護管束；復於假釋期間，因違反肅清煙毒條例、
    違反麻醉藥品管理條例等案件，經本院以86年度訴字第2924
    號、87年度訴字第837 號判決分別判處有期徒刑3 年4 月、
    3 月、3 年10月確定，經定應執行刑為有期徒刑6 年（第二
    、三案），而上開假釋亦遭撤銷，應執行殘刑1 年10月2 日
    ，經接續執行後，於91年1 月29日縮短刑期假釋出監，並付
    保護管束；再於假釋期間，因過失傷害、竊盜等案件，經最
    高法院以98年度台非字第97號、本院以92年度易字第2173號
    判決分別判處有期徒刑2 月、11月、10月確定（第四、五案
    ），而假釋亦再遭撤銷，應執行殘刑3 年4 月4 日；又因竊
    盜、搶奪、詐欺等案件，經本院以93年度簡上字第554 號、
    93年度訴字第3463號、94年度訴字第274 號判決分別判處有
    期徒刑1 年6 月、10月、8 月確定（第六、七、八案），上
    開第四至八案與殘刑3 年4 月4 日，接續執行，並經減刑及
    定其應執行刑（本院96年度聲減字第906 號、98年度聲減字
    第117 號裁定），第一至三案因減刑及定應執行後已無殘餘
    刑期可供執行，執行完畢日期為96年7 月16日，另第四至八
    案減刑及定應執行後之刑期（有期徒刑10月、1 年5 月），
    接續執行，於98年7 月27日縮刑期滿執行完畢。
  (二)詎李國豐仍不知悔改，竟意圖為自己不法之所有，於99年8
    月14日凌晨4 時許，騎乘其母蔡麗玉所有之車牌號碼UEG-09
    8 號輕型機車，並攜帶客觀上足供兇器使用之鐵製材質T 型
    扳手1 支，伺機尋找作案目標，途經高雄市○○區○○路68
    號前，見楊超玉所有車牌號碼XT-3741 號自用小貨車（下稱
    上開車輛）停放該處有機可乘，李國豐遂趁無人注意之際，
    持上開T 型扳手插入上開車輛駕駛座車門鑰匙孔強行開啟車
    門，再以T 型扳手插入上開車輛電門鑰匙孔啟動引擎而竊取
    之，得手後作為代步工具使用，並將作案用之T 型扳手丟棄
    於高雄市三民區寶珠溝內（未扣案）。嗣因楊超玉於99年8
    月14日中午12時10分許，發覺其所有上開車輛遭竊而報警處
    理，經警調閱路口監視器畫面，始循線查悉上情。案經高雄
    市政府警察局苓雅分局移送臺灣高雄地方法院檢察署檢察官
    偵查起訴。
二、認定事實所憑之證據名稱：
  (一)被告李國豐於警詢及本院審理時之自白（見警卷第2 至4 頁
    ，院二卷第27頁反面、第29頁正面、第30頁正面）。
  (二)證人楊超玉於警詢中之證述（見警卷第5 至7 頁）。
  (三)高雄市政府警察局車輛協尋電腦輸入單、高雄市政府警察局
    苓雅分局福德二路派出所受理各類案件紀錄表、車輛詳細資
    料報表及贓物認領保管單各1 紙（見警卷第9 至13頁）、監
    視器翻拍照片8 張（見警卷第25、26、31、32頁）、車輛棄
    置地點、相關車輛、被告本人及其所穿著衣褲等照片共12張
    （見警卷第27至30頁、第33、34頁）。
三、按刑法上所謂兇器，其種類並無限制，凡客觀上對於人之生
    命、身體、安全構成威脅，具有危險性之兇器均屬之，且祇
    須行竊時攜帶此種具有危險性之兇器為已足，並不以攜帶之
    初有行兇之意圖為必要（最高法院79年度台上字第5253號判
    例意旨參照）。經查，被告持以行竊之T 型扳手1 支，雖未
    扣案，然業經被告於本院審理時供承該T 型扳手為鐵製材質
    （見院二卷第29頁正面），且被告既得持之插入車門及電門
    之鑰匙孔，並強行轉動開啟車門及啟動引擎，則該T 型扳手
    前端必屬堅硬之形體，足認該T 型扳手客觀上足以對人之身
    體、安全構成威脅，堪認為具有危險性之兇器無訛。是核被
    告所為，係犯刑法第321 條第1 項第3 款之攜帶兇器竊盜罪
    。又被告前有如上揭犯罪事實欄所示犯罪科刑及執行情形，
    有臺灣高等法院被告前案紀錄表1 份在卷可按，其受徒刑之
    執行完畢，5 年以內故意再犯有期徒刑以上之罪，為累犯，
    依法應加重其刑。爰審酌被告前有違反麻醉藥品管理條例、
    違反肅清煙毒條例、搶奪、竊盜、公共危險、詐欺等前科，
    有上開前案紀錄表可按，素行非佳，又不思正途以獲取所需
    ，竟率爾竊取他人之財物，所為自應受相當之刑事非難，惟
    念及被告犯後坦承犯行態度尚佳，且所竊之物已發還被害人
    楊超玉領回（見警卷第13頁贓物認領保管單）及被告犯罪之
    手段、智識程度國中畢業、生活狀況暨檢察官對本案科刑範
    圍之意見（有期徒刑10月）等一切情狀，量處如主文所示之
    刑，以資懲儆。至被告行竊時所攜帶之T 型扳手1 支，並非
    違禁物，且未扣案，復已經被告丟棄而無法尋獲，業據被告
    供承在卷（見警卷第3 頁、院二卷第29頁），故不為沒收之
    諭知，併予敘明。
據上論斷，應依刑事訴訟法第273 條之1 第1 項、第284 條之1
、第299 條第1 項前段、第310 條之2 、第454 條第1 項，刑法
第321 條第1 項第3 款、第47條第1 項，判決如主文。
本案經檢察官陳秉志到庭執行職務。
中    華    民    國   100    年    1     月    26    日
                  刑事第五庭  法  官  林永村
以上正本係照原本作成。
如不服本判決應於收受本判決後10日內向本院提出上訴書狀，並
應敘述具體理由，如未敘述上訴理由者，應於上訴期間屆滿後20
日內補提理由書狀於本院（均須按他造當事人之人數附繕本）「
切勿逕送上級法院」。
中    華    民    國   100    年    1     月    26    日
                              書記官  王珮樺
附錄本判決論罪之法條：
中華民國刑法第321條：
犯竊盜罪而有左列情形之一者，處6 月以上、5 年以下有期徒刑
：
一  於夜間侵入住宅或有人居住之建築物、船艦或隱匿其內而犯
    之者。
二  毀越門扇、牆垣或其他安全設備而犯之者。
三  攜帶兇器而犯之者。
四  結夥三人以上而犯之者。
五  乘火災、水災或其他災害之際而犯之者。
六  在車站或埠頭而犯之者。
前項之未遂犯罰之。